【裁判字號】    90,易,1087
【裁判日期】    900622
【裁判案由】    傷害
【裁判全文】
臺灣臺南地方法院刑事判決                          九十年度易字第一八七號
    公  訴  人  臺灣台南地方法院檢察署檢察官
    被      告  乙○○
    被      告  甲○○
右列被告因傷害案件，經檢察官提起公訴（九十年度偵字第四五九六號），本院判決
如左：
    主  文
乙○○、甲○○共同傷害人之身體，各處拘役參拾日，如易科罰金，均以參佰元折算
壹日。
    事  實
一、乙○○、甲○○，二人係夫妻，於民國九十年三月二十五日下午十時許，在台南
    縣仁德鄉○○村○○路○段一三一號前，因與乙○○之妹婿丙○○發生金錢糾紛
    ，雙方意見不和，丙○○先用腳踹乙○○住家之鐵門之際，適乙○○駕車自外返
    家見狀後，其等二人竟共同基於傷害人身體之犯意，由乙○○駕車撞倒丙○○，
    隨即由甲○○以掃把毆打丙○○，致丙○○受有兩上肩擦傷等傷害。
二、案經丙○○訴由台南縣警察局歸仁分局報告本署偵辨。
    證據並所犯法條
一、訊之被告甲○○，坦承確有於右揭時、地毆打告訴人丙○○一情不諱；訊之被告
    乙○○，則矢口否認右揭犯罪事實，辯稱：係告訴人自己後退不慎，自撞其車，
    非其駕車撞告訴人云云。惟查：右揭犯罪事實，業據告訴人指訴歷歷，復有診斷
    書一紙在卷可稽。被告乙○○所辯，無非事後卸責之詞，委無足採。事證明確，
    被告等罪嫌堪予認定。
二、核被告等所為，均係犯第二百七十七條第一項之罪嫌。又被告二人間，有犯意聯
    絡及行為分擔，皆為共同正犯。
二、案經被害人丙○○訴由台南縣警察局歸仁分局報請台灣台南地方法院檢察署檢察
    官偵查起訴。
    理  由
一、訊之被告甲○○，坦承確有於右揭時、地毆打告訴人丙○○一情不諱；訊之被告
    乙○○，則矢口否認右揭犯罪事實，辯稱：係告訴人自己後退不慎，自撞其車，
    非伊駕車撞告訴人，若伊故意開車撞被害人，其傷勢應不止於此云云。惟查：右
    揭犯罪事實，業據告訴人指訴歷歷，復有診斷書一紙在卷可稽。經查被害人於擦
    撞被告乙○○車子後，曾跌倒地上，苟如被告乙○○所辯係被害人倒退不慎自行
    撞到其車，當不致跌倒地上，是被告乙○○所辯，無非事後卸責之詞，委無足採
    。本件事證已屬明確，被告二人犯行均堪予認定。
二、核被告二人傷害人之身體，所為係犯刑法第二百七十七條第一項之罪。被告二人
    就上開犯行間，有犯意聯絡及行為分擔，均應論共同正犯。爰審酌被告犯罪之動
    機、目的、手段、所生危害、犯後態度等一切情狀，各量處如主文所示之刑，並
    均諭知易科罰金折算標準，以資懲儆。
據上論斷，應依刑事訴訟法第二百九十九條第一項前段，刑法第二百七十七條第一項
、第二十八條、第四十一條第一項前段，罰金罰鍰提高標準條例第一條前段、第二條
，判決如主文。
本案經檢察官吳岳輝到庭執行職務。
中      華      民      國      九十      年      六    月    二十二    日
                              臺灣臺南地方法院刑事第一庭
                                      法  官林  勇   奮
右正本證明與原本無異
如不服本判決應於送達後十日內向本院提出上訴狀
                                      書記官  鄭  秀  美
中      華      民      國      九十      年      六    月    二十二    日
附錄本案論罪科刑法條全文：
刑法第二百七十七條第一項：傷害人之身體或健康者，處三年以下有期徒刑、拘役或
                          一千元以下罰金。


司法院資訊處製作；財團法人民間司法改革基金會備份。
